PAYET Damien

Alternance Développeur Fullstack



A PROPOSE DE MOI

Passionné par l'informatique et doté d'une grande curiosité, j'ai appris à maîtriser de nombreux langages de programmation très tôt. J'ai aussi participé à quelques concours de programmation telle que la battle du dev. Fort d'une expérience professionnelle de plus de 4 ans, je suis aujourd'hui à la recherche de l'entreprise qui saura me compter parmi ses développeurs afin d'y réaliser mon apprentissage et ainsi acquérir un bac +5 expert en système informatique Développeur Full Stack

EXPERIENCES PROFESSIONNELLES

21 ans

Villers-les-pots, 21130

06.29.54.09.72

Damien-payet@hotmail.fr

https://github.com/DamienPayet

2019-2021

Conseil Départemental de la Côte d'Or - Dijon

Apprentissage –Administrateur Système
Administration système UNIX & Windows, déploiement logiciel avec ansible. Développement script PowerShell et application c#.

2017-2019 Sidec du Jura – Lons-le-Saunier

Apprentissage – Administrateur Système
Administration système Windows, domaine active directory. Administration réseaux, HP – Watch Guard.

COMPÉTENCES

JAVA / JAVAEE

React Native

PHP / Laravel

MySQL

Apache2

2017 DriveCommerces – Lons-le-Saunier

Stage/ Apprentissage - Développeur Back-End Développement Back-end d'un site de e-commerce, Framework PHP Laravel.

FORMATIONS

2019-2021

Lycée Pasteur Mont Roland à Dole

LICENCE Administrateur des Systèmes d'Information

PERSONNALITE

Dynamique

Autonome

Créativité

Curiosité

2017-2019

UIMM de Dole

BTS Système Numérique

2014-2017 Lycée Sainte Marie à Lons-le-Saunier

Baccalauréat professionnel Système Electronique et Numérique

LANGUES

CENTRES D'INTERET

Français Anglais









